【裁判字號】    89,交上易,16
【裁判日期】    890222
【裁判案由】    過失致死
【裁判全文】
臺灣高等法院刑事判決                  八十九年度交上易字第一六號
    上  訴  人  台灣新竹地方法院檢察署檢察官
    被      告  甲○○
右上訴人因被告過失致死案件，不服臺灣新竹地方法院八十八年度交訴字第一二號，
中華民國八十八年十月二十九日第一審判決（起訴案號：臺灣新竹地方法院檢察署八
十六年度偵字第七四四號）提起上訴，本院判決如左：
    主      文
上訴駁回。
    理      由
一、公訴意旨如後附台灣新竹地方法院八十八年度交訴字第一二號刑事判決理由欄第
    一項所載。
二、本案經本院審理結果，認第一審法院以查無積極證據足資證明被告甲○○有何過
    失犯行，因不能證明被告犯罪，故為被告無罪之諭知，其認事用法並無不當，應
    予維持，並引用第一審判決記載之理由及證據。
三、檢察官上訴意旨係以：被告既自承在該肇事之車號ＧＩ－八八四三號小貨車之後
    車廂內加裝四個座位，且死者即被害人郭建成、鄭明凱於事故發生時坐於後車廂
    。且依卷附之該車行車執照亦無『代用客車』之記載，可知被告並無向監理站申
    請核准上開自用貨車得兼充代用客車，則該私自加裝之座位有無足夠之安全性，
    尚未經監理機關審核。加以上開貨車後車廂之載客與載貨空間亦無裝設固定之間
    隔物區隔，顯已違反道路交通安全規則第八十七條第一項第一款載客與載貨空間
    應裝設固定之間隔物區隔之規定。抑有進者，該貨車之後車廂肇事時尚搭載三十
    五箱水果箱（每箱二十公斤），瓷器、木雕等工藝品二十箱（每箱約十公斤），
    總重約七百公斤，而被告駕駛該貨車在高速公路高速行駛時，亦無提供被害人足
    夠的防護設施。再者，該貨車在高速行駛翻覆時，前揭貨物經過物理力之作用有
    無擠壓撞及被害人身體重要部位，導致死亡結果，原審均未審酌，即判決被告無
    罪，而上開事證均係有關被告有無過失致人於死刑責之重要證據。綜上，被告違
    法在後車廂設置座位，又搭載七百公斤左右之貨物，既不在貨物與乘客間設置區
    隔，亦無提供足夠之安全設備，以上這些過失行為與被害人之死亡間，顯有相當
    因果關係存在。原審判決並未審酌，顯有認定事實不依經驗法則、不依證據之違
    法及未盡調查能事之違法等語。
四、訊據被告甲○○仍堅決否認有何違失，辯稱：伊購買小貨車時，即已於後車廂安
    裝固定之一排座椅，當時駕駛座坐三人，後車廂坐四人，並載水果箱（內裝瓷器
    等工藝品）二十多個，其兄先前指稱載三十五個並不正確，當時行經肇地點時，
    正逢工程單位施工修路中，忽然爆胎，本要左閃，因左部適有小客車行駛，改向
    右閃，以致撞到外側護欄，死者均係澳門來台之友人，已共賠償新台幣二百餘萬
    元，並由被告之兄協助處理後事，被告本身亦受重傷等語。經查：(一)被告未經申
    請公路監理機關核准，擅自將自用貨車改裝為代用客車，雖然違規，但查無證據
    足資證明此項違規與爆胎肇事、或與被害人之死亡有相當因果關係。(二)被告所駕
    駛之ＧＩ－八八四三號自用貨車後車廂內以鋼板隔離人貨，有其提出宏禮企業股
    份有限公司（專營各種汽車車身打造業務）出具之估價單（證明書）一紙附卷可
    稽，尤待論者，有無加裝固定之間隔物，亦無證據證明與該車爆胎之間有何關聯
    。(三)如上訴書所，被告當時載有瓷器、木雕等物，總重約七百公斤，加上被告
    及乘客六人（共七人），以較寬之標準即每人體重七十公斤計算，共重四百九十
    公斤，則人貨計重一千一百九十公斤，即一．一九公噸，亦未超過該車核定之總
    載重一．五噸之上限，故該車爆胎應非超載所致。（按本件車禍發生後，檢警均
    未立即就肇事車輛所載貨物數量及重量進行採證，案發逾今已逾一年八月，貨物
    早已散佚，本院自無法再行查證。）綜上所，本院亦查無具體證據證明被告就
    本件車禍有何疏失，檢察官上訴意旨仍執陳詞，指摘原判決不當，尚無理由，應
    予駁回。
五、被告經合法傳喚，無正當之理由於審理期日未到庭，茲不待其陳述逕行判決，併
    此明。
據上論斷，應依刑事訴訟法第三百六十八條、第三百七十一條、第三百七十三條判決
如主文。
本案經檢察官錢漢良到庭執行職務。
中     華     民     國    八十九   年       二       月     二十二     日
                             臺灣高等法院交通法庭
                                 審判長法  官  陳  春  秋
                                       法  官  黃  賽  月
                                       法  官  梁  力  求
右正本證明與原本無異。
不得上訴。
                                       書記官  胡      儀
中     華     民     國    八十九   年       二       月     二十四     日


司法院資訊處製作；財團法人民間司法改革基金會備份。
